臺灣臺中地方法院刑事判決
111年度易字第1459號
公  訴  人  臺灣臺中地方檢察署檢察官
被      告  黃于人




上列被告因竊盜案件，經檢察官提起公訴（111年度偵字第18040
號、第18597號），本院判決如下：
    主    文
黃于人犯附表編號1、2「宣告刑及沒收」欄所示之罪，各處該欄
所示刑及沒收。
    犯罪事實
一、黃于人意圖為自己不法之所有，基於竊盜之犯意，分別為下列
    犯行：
  ㈠於民國111年2月17日凌晨1時40分許，在臺中市○○區○○路000○
    00號全家便利商店臺中福氣店，趁無人注意之際，徒手竊取該
    店置於販售架上「威剛蘋果鋁合金充電線」1盒（價值新臺
    幣《下同》399元），並於得手後隨即離去。嗣經該店副店長李
    孟樺發現商品遭竊，調閱監視錄影畫面查看，並報警而循線
    查獲。（111年度偵字第18597號)
  ㈡於111年3月1日凌晨5時30分許，以翻牆方式侵入址設臺中市○
    ○區○○路00○0號「清心號」小吃店，徒手開啟未上鎖之置物
    櫃，竊取廖秀娟放置在該處之零用金1,750元得手後，隨即
    逃逸離開現場，嗣經廖秀娟發現上開財物失竊，調閱監視錄影
    畫面，並報警處理後，而循線查獲上情。（111年度偵字第18
    040號)
二、案經李孟樺訴由臺中市政府警察局第六分局報告臺灣臺中地
    方檢察署檢察官偵查起訴。
    理    由
一、本判決認定事實所引用之被告以外之人於審判外之言詞或書
    面證據等供述證據，檢察官、被告均未爭執證據能力，復經
    本庭審酌認該等證據之作成無違法、不當或顯不可信之情況
    ，依刑事訴訟法第159條之5規定，均有證據能力；又本案認
    定事實引用之卷內其餘非供述證據，並無證據證明係公務員
    違背法定程序取得，依同法第158條之4規定反面解釋，亦均
    有證據能力。
二、上揭犯罪事實，業據被告黃于人於警詢時及本院審理時坦承
    不諱（見偵18040卷P45至48、偵18597卷P45至49、本院卷P1
    14），且就犯罪事實一㈠部分，有告訴人李孟樺於警詢時之
    證述可按(見偵P18579卷P51至54)，及111年3月6日職務報告
    （警員樓宏漪）、監視器錄影翻拍照片、Family Mart載具
    交易明細、全家便利商店股份有限公司111年3月31日全管字
    第0793號函暨檢附被告之會員資料附卷可佐(見偵18579卷P4
    3、P57至63、P65、P85至87);就犯罪事實一㈡部分，有被害
    人廖秀娟於警詢時及本院審理時之證述可按(見偵18040卷P4
    9至51、本院卷P109至111)，及111年3月6日職務報告（警員
    翟雲奕）、現場照片、監視器錄影翻拍照片、車牌號碼000-
    000號普通重型機車之車輛詳細資料報表附卷可佐(見偵1804
    0卷P43、P53、P55至63、P65至67)。足認被告上開任意性自
    白與事實相符，堪予採信，是本案事證明確，被告上開犯行
    洵堪認定，應依法論罪科刑。
三、論罪科刑
  ㈠按檳榔攤固有門窗，並足以遮風避雨，惟其係以鐵架支撐於
    地面，並非固定附著於地上，乃係臨時性而非密切附著於土
    地之物，既非住宅，亦非有人居住之建築物，而刑法第321
    條第1項第2款所謂之門扇、牆垣或其他安全設備，應係指為
    保護住宅或有人居住之建築物之安全而裝設，故該條款所謂
    之安全設備，是自必與住宅或有人居住之建築物有關者，始
    屬之，茲檳榔攤既非屬住宅或有人居住之建築物，則檳榔攤
    之窗戶，即非該條款所謂之安全設備至明；又按刑法第321
    條第1項第2款所謂之「門扇、牆垣與其他安全設備」，均須
    與住宅、有人居住之建築物有關者，始屬之。檳榔攤既非住
    宅亦非有人居住之建築物，則該檳榔攤之木門，即非該款所
    稱之門扇或安全設備，因此張三搗毀檳榔攤木門，僅成立同
    法第320條第1項之普通竊盜罪（臺灣高等法院96年度上易字
    第118號、臺灣高等法院臺中分院98年度上易字第499號、92
    年度上訴字第1930號判決參照）。又刑法第321條第1項第2
    款之適用應以與「住宅或有人居住之建築物」有關之「門扇
    、牆垣及其他安全設備」為限（臺灣高等法院暨所屬法院99
    年法律座談會刑事類提案第8號審查意見及研討結果多數見
    解可資參照）。查被告黃于人就犯罪事實一㈡犯行之行竊地
    點即「清心號」小吃店，僅係供被害人廖秀娟從事小吃店營
    業使用之1樓鐵皮建物，並非供人起居生活之住宅或有人居
    住之建築物乙節，為被害人廖秀娟於本院審理時所證實(見
    本院卷P109至111)，並有監視器錄影翻拍照片在卷為憑(見
    偵18040卷P55至59)，可見被告此部分竊盜犯行，依上開說
    明，在客觀上尚欠缺刑法第321條第1項第1款或第2款之加重
    要件。故核被告就犯罪事實一㈠、㈡所為，均係犯刑法第320
    條第1項之竊盜罪。
  ㈡起訴書就犯罪事實一㈡所載之刑法第321條第1項第2款加重竊
    盜事實，與本院認定之普通竊盜事實，具基本社會事實同一
    性，爰依刑事訴訟法第300條規定，變更此部分之起訴罪名
    ，又此部分罪名係由重罪變更為輕罪，且變更後罪名之構成
    要件，為變更前罪名之構成要件所包括，對被告訴訟防禦之
    行使，尚不生妨礙，亦附此敘明。
　㈢被告先後2次犯行，犯意各別，行為互殊，應分論併罰。
　㈣被告前因竊盜、毒品等案件，經臺灣雲林地方法院以108年度
    聲字第13號裁定定應執行有期徒刑2年5月確定，於109年10
    月7日執行完畢乙節，為被告所供認(見本院卷P114)，並有
    上開案件裁判書(見本院卷P69至95)及刑案資料查註紀錄表
    在卷可佐，其於上開有期徒刑執行完畢後，5年內故意再犯
    本案有期徒刑以上之罪，為累犯，又上開案件部分犯行與本
    案同為竊盜案件，可見其於受上開案件處罰後再犯本案，有
    刑罰反應力薄弱情形，且具特別惡性，自應依刑法第47條第
    1項規定，加重其刑。
  ㈤爰以被告之責任為基礎，審酌:1.被告不思以正當途徑獲取財
    物，率爾竊取他人財物，所為顯非可取。2.被告坦承犯行之
    犯後態度。3.被告自陳之智識程度，家庭經濟狀況（見本院
    卷P115）暨所生危險及實害、犯罪手段等一切情狀，量處如
    主文所示之刑及諭知易科罰金之折算標準，以示懲戒。
四、沒收
　　按犯罪所得，屬於犯罪行為人者，沒收之，於全部或一部不
    能沒收或不宜執行沒收時，追徵其價額。刑法第38條之1第1
    項前段、第3項定有明文。查被告因犯罪事實一㈠、㈡犯行而
    分別竊得「威剛蘋果鋁合金充電線」1盒、1,750元乙節，
　　已如前述，是被告該等犯罪所得，應依上開規定，於其各該
    犯行項下宣告沒收，於全部或一部不能沒收或不宜執行沒收
    時，追徵其價額。
據上論斷，應依第299條第1項前段、第300條，刑法第320條第1
項、第47條第1項、第41條第1項前段、第38條之1第1項、第3項
、第40條之2第1項，刑法施行法第1條之1第1項，判決如主文。
本案經檢察官陳信郎提起公訴，檢察官劉世豪到庭執行職務。
中　　華　　民　　國　　111 　年　　9 　　月　　29　　日
                  刑事第一庭    法  官  王振佑
以上正本證明與原本無異。
如不服本判決應於收受判決後20日內向本院提出上訴書狀，並應
敘述具體理由；其未敘述上訴理由者，應於上訴期間屆滿後20日
內向本院補提理由書（均須按他造當事人之人數附繕本）「切勿
逕送上級法院」。
                                書記官  王淑燕
中　　華　　民　　國　　111 　年　　9 　　月　　29　　日
附表:
編號 犯罪事實 宣告刑及沒收 1 犯罪事實一㈠ 黃于人犯竊盜罪，累犯，處拘役參拾日，如易科罰金，以新臺幣壹仟元折算壹日;未扣案之犯罪所得「威剛蘋果鋁合金充電線」壹盒，沒收，於全部或一部不能沒收或不宜執行沒收時，追徵其價額。 2 犯罪事實一㈡ 黃于人犯竊盜罪，累犯，處有期徒刑參月，如易科罰金，以新臺幣壹仟元折算壹日;未扣案之犯罪所得新臺幣壹仟柒佰伍拾元，沒收，於全部或一部不能沒收或不宜執行沒收時，追徵其價額。 
附錄論罪科刑法條:
刑法第320條
意圖為自己或第三人不法之所有，而竊取他人之動產者，為竊盜
罪，處 5 年以下有期徒刑、拘役或 50 萬元以下罰金。
意圖為自己或第三人不法之利益，而竊佔他人之不動產者，依前
項之規定處斷。
前二項之未遂犯罰之。